臺灣高等法院刑事裁定
111年度聲字第1384號
聲  請  人  臺灣高等檢察署檢察官
受  刑  人  王易瑋




上列聲請人因受刑人數罪併罰有二裁判以上，聲請定其應執行之
刑（聲請案號：臺灣高等檢察署111年度執聲字第607號），本院
裁定如下：
    主  文
甲○○犯如附表所示各罪所處之刑，應執行有期徒刑拾年，併科罰
金新臺幣柒萬元，罰金如易服勞役，以新臺幣壹仟元折算壹日。
    理  由
一、聲請意旨略以：受刑人甲○○因違反兒童及少年性剝削防制條
    例等數罪，先後經判決確定如附表，應依刑法第53條、第51
    條第5款、第7款、第50條第1項規定，定其應執行之刑，爰
    依刑事訴訟法第477條第1項聲請裁定等語。
二、按裁判確定前犯數罪者，併合處罰之；數罪併罰有二裁判以
    上，宣告多數有期徒刑者，於各刑中之最長期以上，各刑合
    併之刑期以下，定其應執行之刑期，但不得逾30年；宣告多
    數罰金者，於各刑中之最多額以上，各刑合併之金額以下，
    定其金額，刑法第50條第1項前段、第51條第5款、第7款、
    第53條分別定有明文。又罰金應於裁判確定後2個月內完納
    。期滿而不完納者，強制執行。罰金無力完納者，易服勞役
    ；易服勞役以新臺幣(下同)1,000元、2,000元、3,000元折
    算1日，但勞役期限不得逾1年；依第51條第7款所定之金額
    ，其易服勞役之折算標準不同者，從勞役期限較長者定之；
    罰金總額折算逾1年之日數者，以罰金總額與1年之日數比例
    折算，依前項所定之期限，亦同，刑法第42條第1項前段、
    第3項、第4項、第5項亦有明定。而同法第42條第4項所謂「
    勞役期限較長者」，係指依數罪之裁判所分別諭知之罰金數
    額與易服勞役之折算標準，換算其勞役期限，而從期限較長
    者原所諭知之標準為定罰金執行刑之折算基礎（最高法院99
    年度台非字第367號刑事判決意旨參照）。次按刑事訴訟法
    第370條第2項、第3項，已針對第二審上訴案件之定應執行
    之刑，明定有不利益變更禁止原則之適用，於分屬不同案件
    之數罪併罰有應更定執行刑者，本於同為定刑裁定應為相同
    處理之原則，法院於裁定定應執行之刑時，自仍應有不利益
    變更禁止原則法理之考量，亦即另定之執行刑，其裁量所定
    之刑期，不得較重於前定之執行刑加計後裁判宣告之刑之總
    和，否則即與法律秩序理念及法律目的之內部界限有違（最
    高法院103年度第14次刑事庭決議及最高法院93年度台非字
    第192號判決意旨參照）。　　
三、經查：
　㈠受刑人甲○○因違反兒童及少年性剝削防制條例等數罪，經臺
    灣桃園地方法院、本院及最高法院先後判處如附表所示之刑
    分別確定在案，且各該罪均係在附表編號1所示之罪判決確
    定前所犯，並以本院為其犯罪事實最後判決法院。茲因檢察
    官就受刑人所犯如附表編號1至10所示之刑（均不得易科罰
    金）聲請定其應執行之刑，本院審核認其聲請正當。爰審酌
    ：⒈受刑人所犯附表編號2至7所示之罪，先經本院109年度侵
    上訴字第240號判決定應執行有期徒刑5年2月及罰金3萬元確
    定後，附表編號1至7所示之罪，有期徒刑部分嗣經本院以11
    0年度聲字第1979號裁定應執行有期徒刑6年確定；⒉附表編
    號8至10所示之罪，前經本院110年度上更一字第135號判決
    定應執行有期徒刑7年10月，併科罰金5萬元，嗣經最高法院
    以111年度台上字第1055號判決上訴駁回確定，有上開裁定
    書、判決書及本院被告前案紀錄表在卷可佐。依前揭說明，
    本院就附表所示各罪再定其應執行刑時，自應受上開裁判所
    定應執行刑加計其他裁判所處刑期之內部界限（即有期徒刑
    部分：6年+7年10月=13年10月；併科罰金部分：30,000元+5
    0,000元=80,000元）所拘束。
　㈡本院審酌函詢受刑人，詢問其對本件之意見，並請其於文到
    後5日內表示意見，然受刑人於111年4月25日收受本院函文
    後，迄今仍未表示意見乙節，有本院送達證書在卷足憑（本
    院卷第237頁），爰依前揭法條規定，並參酌上開各罪宣告
    刑總和上限、各刑中最長期，另審酌受刑人所犯如附表編號
    2至6、8至10及編號7所示之罪分別為違反兒童及少年性剝削
    防制條例及對未成年人性交罪，對於被害人身體及心靈健全
    造成之傷害，與附表編號1為恐嚇取財得利罪，係分屬不同
    犯罪類型，行為態樣、動機均不相同，並無重複非難，並考
    量附表編號1至7曾經裁定應執行刑有期徒刑6年、附表編號8
    至10曾經判決定應執行刑有期徒刑7年10月。復就其所犯之
    罪整體評價其應受非難及矯治之程度，並兼衡刑罰經濟與公
    平、比例等原則，分別就有期徒刑、罰金定其應執行之刑如
    主文所示。
據上論斷，應依刑事訴訟法第477條第1項，刑法第50條第1項、
第53條、第51條第5款、第7款，裁定如主文。　　
中　　華　　民　　國　　111 　年　　6 　　月　　6 　　日
                  刑事第七庭    審判長法　官  孫惠琳
                                      法　官  連雅婷
                                      法　官  張育彰
以上正本證明與原本無異。
如不服本裁定，應於收受送達後5 日內向本院提出抗告狀。
                                      書記官  蔡麗春
中　　華　　民　　國　　111 　年　　6 　　月　　6 　　日
附表：
編號  1  2 3 罪名  恐嚇取財得利罪  兒童及少年性剝削防制條例 兒童及少年性剝削防制條例 宣告刑  有期徒刑1年2月  有期徒刑3年2月 併科新臺幣4,000元 有期徒刑3年6月 併科新臺幣5,000元 犯罪日期  105年03月06日～105年03月07日  104年12月05日 104年12月16日前之12月間某3日 偵查(自訴)機關 年度案號  桃園地檢105年度偵字第6071號  桃園地檢105年度偵字第23691號 桃園地檢105年度偵字第23691號 最後 事實審 法院 桃園地院  臺灣高院 臺灣高院  案號 106年度訴字第303號  109年度侵上訴字第240號 109年度侵上訴字第240號  判決日期 108/10/30  109/12/15 109/12/15 確定 判決 法院 桃園地院  臺灣高院 臺灣高院  案號 106年度訴字第303號  109年度侵上訴字第240號 109年度侵上訴字第240號  判決確定日期 109/10/21  110/01/19 110/01/19 是否為得易科罰金之案件  否  否 否 備註  桃園地檢109年度執字第18286號  桃園地檢110年度執字第3459號 桃園地檢110年度執字第3459號   編號2至7所示之罪，先經本院109年度侵上訴字第240號判決定應執行有期徒刑5年2月及罰金新臺幣3萬元確定後，編號1至7所示之罪，有期徒刑部分嗣經本院以110年度聲字第1979號裁定應執行有期徒刑6年。    
編號  4  5 6 罪名  兒童及少年性剝削防制條例  兒童及少年性剝削防制條例 兒童及少年性剝削防制條例 宣告刑  有期徒刑4年2月 併科新臺幣15,000元  有期徒刑4年1月 併科新臺幣10,000元 有期徒刑3年7月 併科新臺幣5,000元 犯罪日期  104年8至9月間  104年12月08日至105年01月09日 104年12月至105年3月間 105年3月至105年7月間 偵查(自訴)機關 年度案號  桃園地檢105年度偵字第23691號  桃園地檢105年度偵字第23691號 桃園地檢105年度偵字第23691號 最後 事實審 法院 臺灣高院  臺灣高院 臺灣高院  案號 109年度侵上訴字第240號  109年度侵上訴字第240號 109年度侵上訴字第240號  判決日期 109/12/15  109/12/15 109/12/15 確定 判決 法院 臺灣高院  臺灣高院 臺灣高院  案號 109年度侵上訴字第240號  109年度侵上訴字第240號 109年度侵上訴字第240號  判決確定日期 110/01/19  110/01/19 110/01/19 是否為得易科罰金之案件  否  否 否 備註  桃園地檢110年度執字第3459號  桃園地檢110年度執字第3459號 桃園地檢110年度執字第3459號   編號2至7所示之罪，先經本院109年度侵上訴字第240號判決定應執行有期徒刑5年2月及罰金新臺幣3萬元確定後，編號1至7所示之罪，有期徒刑部分嗣經本院以110年度聲字第1979號裁定應執行有期徒刑6年。    
編號  7  8 9 罪名  對未成年人性交  兒童及少年性剝削防制條例 兒童及少年性剝削防制條例 宣告刑  有期徒刑7月   有期徒刑3年6月 併科新臺幣18,000元 有期徒刑3年4月 併科新臺幣18,000元 犯罪日期  104年12月01日至104年12月16日前之某日    104年10月間   104年10月間  偵查(自訴)機關 年度案號  桃園地檢105年度偵字第23691號  桃園地檢107年度偵字第21440號 桃園地檢107年度偵字第21440號 最後 事實審 法院 臺灣高院  臺灣高院 臺灣高院  案號 109年度侵上訴字第240號  110年度上更一字第135號 110年度上更一字第135號  判決日期 109/12/15  110/10/28 110/10/28 確定 判決 法院 臺灣高院  最高法院 最高法院  案號 109年度侵上訴字第240號  111年度台上字第1055號 111年度台上字第1055號  判決確定日期 110/01/19  111/02/16 111/02/16 是否為得易科罰金之案件  否  否 否 備註  桃園地檢110年度執字第3459號  桃園地檢111年度執字第3307號 桃園地檢111年度執字第3307號   編號2至7所示之罪，先經本院109年度侵上訴字第240號判決定應執行有期徒刑5年2月及罰金新臺幣3萬元確定後，編號1至7所示之罪，有期徒刑部分嗣經本院以110年度聲字第1979號裁定應執行有期徒刑6年。  編號8至10經本院110年度上更一字第135號判決定應執行刑有期徒刑7年10月，併科新臺幣5萬元  
編號  10  罪名  兒童及少年性剝削防制條例  宣告刑  有期徒刑3年8月 併科新臺幣18,000元  犯罪日期  104年9月至105年1月間  偵查(自訴)機關 年度案號  桃園地檢107年度偵字第21440號  最後 事實審 法院 臺灣高院   案號 110年度上更一字第135號   判決日期 110/10/28  確定 判決 法院 最高法院   案號 111年度台上字第1055號   判決確定日期 111/02/16  是否為得易科罰金之案件  否  備註  桃園地檢111年度執字第3307號    編號8至10經本院110年度上更一字第135號判決定應執行刑有期徒刑7年10月，併科新臺幣5萬元